# 请问陈版主，非交易性权益工具投资

提问人：shanessa 时间：2020-08-11 11:43:00
在初始确认时，企业可以将非交易性权益工具投资指定为以公允价值计量且其变动计入其他综合收益的金融资产，该指定一经做出，不得撤销。
请问陈版主，企业可以选择不指定其作为以公允价值计量且其变动计入其他综合收益的金融资产吗？企业想其公允价值变动计入当期利润表，但是实质持有目的也是战略性投资，非交易性的。
请问这样操作会不会违反金融工具准则，有没有可以参考的条文

回答人：chenyiwei
企业可以选择不指定其作为以公允价值计量且其变动计入其他综合收益的金融资产，即公允价值变动和最终的处置差额计入损益。
但不能在持有中途又作出上述指定，即上述指定仅限于初始确认投资时作出。后续持有投资期间不能再作出该项指定。